---
title: "Reproduzierbarkeit wissenschaftliche Ergebnisse"
author: "Ramon Schildknecht"
date: "1 November 2018"
output: 
  html_document:
    toc: true
---

&nbsp;  


# Management Summary
## Fragestellung
1. Welches aus drei zufaellig gewaehlten Autos verbraucht pro 100km am wenigsten Liter Benzin? Die Wahl erfolgt nach der Gruppierung von Zylindern. 


## Antwort

Die nach Anzahl Zylinder gruppierten Autos mit dem geringsten Literverbrauch auf 100km in der zufaellig generierten Stichprobe sind:

- 4 Zylinder: Fiat 128 (7.26l/100km) 
- 6 Zylinder: Ferrari Dino (11.94l/100km) 
- 8 Zylinder: Dodge Challenger (15.18l/100km) 

&nbsp; 

# Herleitung
## Datenvorbereitung

Pakete laden
```{r message=FALSE, warning=FALSE, paged.print=FALSE}
library(tidyverse) # Tidyverse-Universum ist eine Sammlung von Best Practice DS Paketen für R
# Details gibt's auf https://www.tidyverse.org/
library(summarytools) # visuelle Darstellung statistischer Kennzahlen und Verteilungen
library(magrittr) # Nutzung von %<>% Operator in Pipes
```

&nbsp; 

- Daten werden geladen 
- Wie sehen meine Daten aus? 

```{r cars}
(d <- as_tibble(mtcars))

# Codebook anzeigen falls noetig
# ?mtcars

str(d)
# ein wenig bessere Darstellung als str()
glimpse(d)

summary(d)
# Bessere Darstellung statistischer Kennzahlen inkl. Diagramme
view(dfSummary(d))
# mehr Moeglichkeiten zu summarytools: https://github.com/dcomtois/summarytools

```

&nbsp; 

### Daten vorbereiten

- Umwandlung Miles per Gallon in Literverbrauch auf 100km (1 Meile entspricht rund 1.61km und eine Gallone rund 3.79l) 
- Reproduzierbares Datensample gruppiert nach Zylinder generieren 
- Passende Attribute selektieren 

```{r}
# Attribut Benzinverbrauch in l auf 100km erstellen
reihen_namen <- rownames(d)
d %<>% # entspricht d <- d %>% ...
  mutate(carname = reihen_namen, 
         lbp100km = round((100 * 3.785411784)/(1.609344 * mpg),2)) 
  # https://www.calculateme.com/gas-mileage/us-mpg-to-liters-per-100-km
  

# Zufaelliges Datensubset generieren
set.seed(22) # sorgt fuer eindeutige Ergebnisse trotz Zufallsfunktion
(d_sample <- d %>% 
  group_by(cyl) %>% 
  sample_n(3) %>% 
  ungroup(cyl))

# passende Attribute auswaehlen
(d_sample %<>%
  select(carname, lbp100km, mpg, cyl))
  
```



## Datenanalyse

```{r}
# Datenstichprobe alle Elemente
d_sample
  

# Datenstichprobe tiefster Literverbrauch/100km-Wert pro Gruppe Zylinder
(d_tiefster_verbraucht <- d_sample %>% 
  group_by(cyl) %>%  # gruppieren nach Zylinder
  top_n(-1, wt=lbp100km) %>% # - waehlt tiefstes Element aus Gruppe, wt definiert zu filternde Spalte
  ungroup()) # Gruppierung aufheben
  
```


## Ergebnis / Bewertung
Die Autos mit dem geringsten Literverbrauch auf 100km in der zufaellig generierten Stichprobe sind:

- 4 Zylinder: Fiat 128 (7.26l/100km) 
- 6 Zylinder: Ferrari Dino (11.94l/100km) 
- 8 Zylinder: Dodge Challenger (15.18l/100km) 

